【裁判字號】    95,訴,269
【裁判日期】    950522
【裁判案由】    違反毒品危害防制條例
【裁判全文】
臺灣屏東地方法院刑事判決               95年度訴字第269號
公  訴  人  臺灣屏東地方法院檢察署檢察官
被      告  甲○○
上列被告因違反毒品危害防制條例案件，經檢察官提起公訴（95
年度毒偵字第443 號），被告於準備程序中就被訴事實為有罪之
陳述，經本院合議庭裁定改以簡式審判程序審理，判決如下：
    主  文
甲○○連續施用第一級毒品，累犯，處有期徒刑壹年貳月。扣案
如附表所示之物均沒收銷燬之。
    事  實  及  理  由
一、甲○○前於民國87年間因施用毒品案件，經本院裁定送觀察
    、勒戒後，因認無繼續施用毒品之傾向，於87年7 月30日執
    行完畢釋放；又於88年間因施用毒品案件，經本院裁定送觀
    察、勒戒後，因認有繼續施用毒品之傾向，再經本院裁定令
    入戒治處所施以強制戒治1 年，嗣經本院裁定停止戒治後再
    經撤銷停止戒治，而於89年9 月19日執行完畢；於91年間復
    因施用毒品案件，經本院裁定令入戒治處所施以強制戒治1
    年，嗣經本院裁定停止戒治後再經撤銷停止戒治，而於92年
    11月28日執行完畢。詎甲○○仍未戒除毒癮，竟於上開強制
    戒治執行完畢後5 年內，復基於施用第一級毒品之概括犯意
    ，自94年11月間某日起至95年2 月19日止，在其位於屏東縣
    枋山鄉○○村○○路82號之住處內，以將海洛因加水置入針
    筒內注射之方式，每週1 次，連續施用第一級毒品海洛因多
    次。嗣於95年2 月23日9 時30分許，為警持本院核發之搜索
    票在上址搜索查獲，並扣得如附表所示之物。案經屏東縣警
    察局枋寮分局報請臺灣屏東地方法院檢察署檢察官偵查起訴
    。
二、前揭犯罪事實，業據被告甲○○坦承不諱，且其於95年2 月
    23日11時許經警採尿送驗，檢驗結果呈嗎啡（即海洛因代謝
    物）陽性反應，此有台灣檢驗科技股份有限公司濫用藥物尿
    液檢驗報告及屏東縣警察局枋寮分局偵辦疑似施用毒品尿液
    檢體送驗代號與真實姓名對照表各1 紙附卷為憑；此外，被
    告自承用以施用毒品之扣案如附表所示之物，其上均呈海洛
    因陽性反應，亦有高雄醫學大學附設中和紀念醫院檢驗報告
    2 紙在卷可佐，足證被告上開自白與事實相符。又被告前於
    87年間因施用毒品案件，經本院裁定送觀察、勒戒後，因認
    無經續施用毒品之傾向，於87年7 月30日執行完畢釋放；又
    於88年間因施用毒品案件，經本院裁定送觀察、勒戒後，因
    認有繼續施用毒品之傾向，再經本院裁定令入戒治處所施以
    強制戒治1 年，嗣經本院裁定停止戒治後再經撤銷停止戒治
    ，而於89年9 月19日執行完畢；於91年間復因施用毒品案件
    ，經本院裁定令入戒治處所施以強制戒治1 年，嗣經本院裁
    定停止戒治後再經撤銷停止戒治，而於92年11月28日執行完
    畢，有臺灣高等法院被告前案紀錄表、臺灣屏東地方法院檢
    察署刑案資料查註紀錄表暨全國施用毒品案件紀錄表各1 份
    在卷可稽，是被告於強制戒治執行完畢後，5 年以內再犯
    本件施用第一級毒品之事證明確，被告犯行堪以認定。
三、查海洛因係毒品危害防制條例第2 條第2 項第1 款所稱之第
    一級毒品，不得持有及施用，是核被告甲○○所為，係犯毒
    品危害防制條例第10條第1 項之施用第一級毒品罪。其施用
    前後持有第一級毒品之低度行為，應為其施用之高度行為所
    吸收，不另論罪。又被告先後多次施用第一級毒品海洛因之
    行為，時間緊接，所犯構成要件相同之罪名，顯係基於概括
    犯意反覆為之，應依連續犯之規定，論以一罪，並加重其刑
    。被告前於84年間因違反麻醉藥品管理條例案件，經本院以
    84年度易字第2123號判決判處有期徒刑3 月、緩刑3 年確定
    ，嗣經撤銷緩刑，又於88年間因違反毒品危害防制條例案件
    ，經本院分別以88年度易字第626 號、89年度易字第192 號
    判決各判處有期徒刑7 月確定，3 者接續執行，於90年8 月
    22日因縮短刑期假釋付保護管束，而於90年12月9 日保護管
    束期滿未經撤銷假釋，以已執行完畢論；復於91、92年間因
    違反毒品危害防制條例案件，經本院分別以91年度易字第
    631 號、92年度訴字第582 號判決判處有期徒刑10月、8 月
    確定，嗣於94年5 月24日縮刑期滿執行完畢，有臺灣高等法
    院被告前案紀錄表1 份為憑，其於有期徒刑執行完畢後，5
    年以內再犯本件有期徒刑以上之罪，為累犯，應依刑法第47
    條規定加重其刑，並依法遞加之。爰審酌被告經多次觀察、
    勒戒、強制戒治執行完畢，竟仍未戒除施用毒品之惡習，復
    施用第一級毒品，戕害身心甚鉅，惟念其施用毒品乃戕害自
    己之健康，尚未危及他人，且犯後坦承犯行之態度，並衡其
    施用海洛因之期間等一切情狀，量處如主文所示之刑，以資
    儆懲。至扣案如附表所示之物為被告用以施用毒品之物，其
    上呈第一級毒品海洛因陽性反應，已如前述，惟其上之海洛
    因量微無法析離，故應一併依毒品危害防制條例第18條第1
    項前段規定諭知沒收銷燬之。
據上論斷，應依刑事訴訟法第273 條之1 第1 項、第299 條第1
項前段，毒品危害防制條例第10條第1 項、第18條第1 項前段，
刑法第11條、第56條、第47條，判決如主文。
本案經檢察官葉容芳到庭執行職務。
中    華    民    國    95    年    5     月    22    日
                  刑事第五庭    法  官    李宜娟
以上正本證明與原本無異。
如不服本判決應於收受本判決送達後10日內向本院提出上訴書狀
，其未敘述上訴理由者，並得於提起上訴後10日內向本院補提理
由書狀（均須按他造當事人之人數附繕本）「切勿逕送上級法院
」
中    華    民    國    95    年    5     月    23    日
                                書記官    林香如
附表：
殘留第一級毒品海洛因之殘渣袋1 個、注射針筒1 支。
如不服本判決應於收受本判決送達後10日內向本院提出上訴書狀
。
附錄本案論罪科刑法條
毒品危害防制條例第10條第1條：
施用第一級毒品者，處6月以上5年以下有期徒刑。


司法院資訊處製作；財團法人民間司法改革基金會備份。
